臺灣士林地方法院民事裁定              100年度抗字第126號
抗  告  人  太子汽車工業股份有限公司
法定代理人  許勝發
相  對  人  兆豐國際商業銀行股份有限公司
法定代理人  蔡友才
上列當事人間本票裁定事件，抗告人對於中華民國100 年8 月8
日本院簡易庭司法事務官100 年度司票字第4560號裁定提起抗告
，本院裁定如下：
    主  文
抗告駁回。
抗告費用新臺幣壹仟元由抗告人負擔。
    理  由
一、按執票人向本票發票人行使追索權時，得聲請法院裁定後強
    制執行；在票據上簽名者，依票上所載文義負責，票據法第
    123 條、第5 條第1 項分別定有明文。又本票執票人依上開
    法條之規定，聲請法院裁定許可對發票人強制執行，係屬非
    訟事件程序，法院僅就形式上審查得否准許強制執行，此項
    裁定並無確定實體上法律關係存否之效力，如發票人就票據
    債務之存否有爭執時，應由發票人提起確認之訴，以資解決
    ，最高法院著有56年台抗字第714 號、57年台抗字第76號判
    例可資參照。第按本票既載明免除作成拒絕證書，則執票人
    聲請裁定准予強制執行時，自毋庸提出已為付款提示之證據
    ，且本票執票人依票據法第123 條規定向本票發票人行使追
    索權，聲請法院裁定准予強制執行，係屬非訟事件，對於此
    項聲請所為裁定，僅依非訟事件程序，就本票形式上之要件
    是否具備予以審查為已足。發票人如主張執票人未為提示，
    依票據法第124 條準用同法第95條但書之規定，應由其負舉
    證之責。而「抗告，除本編別有規定外，準用第三編第一章
    之規定。」；「第二審法院認為上訴為無理由者，應為駁回
    之判決。」民事訴訟法第495 條之1 第1 項、第449 條第1
    項分別定明文。該等規定，依據非訟事件法第46條規定，於
    非訟事件之抗告準用之。
二、相對人在原審主張：相對人執有抗告人共同為發票人，如原
    裁定所示之本票1 紙，並免除作成拒絕證書，詎屆期經提示
    未獲付款。為此，聲請裁定許可強制執行等情，已據提出本
    票1 紙為證，原裁定予以准許，即無不合。
三、抗告人不服原裁定提起抗告，所陳意旨略以：相對人未向抗
    告人提示及催討，亦未提出提示及催討之證據，所稱於民國
    100 年3 月21日後提示等情，顯非事實，且違反票據法第12
    4 條、第95條規定。為此，提起抗告云云，而聲明：原裁定
    廢棄。至原裁定准許強制執行之共同發票人許勝發、許顯榮
    部分，雖亦併對原裁定提起抗告，惟因渠等抗告均已逾期，
    業經本院司法事務官於100 年9 月7 日另以裁定駁回其抗告
    而確定，即不在本件應予審斷之範圍，應予敘明。
四、茲抗告人雖執前情提起抗告，惟系爭本票之發票人為抗告人
    ，抗告人並無爭執。再從形式上觀察，系爭本票亦已完成本
    票之絕對必要記載事項，且其上載明「本本票免除作成拒絕
    證書並免除拒絕事由之通知」等文字，相對人無庸提出曾經
    提示兌現之證據，抗告人主張相對人未曾提示，應自負舉證
    責任，然抗告人就此未加舉證，即為無從憑採，且屬民事實
    體法律關係上之爭執，非本件非訟程序所得審酌。是其執前
    情提起抗告，指摘原裁定不當，求予廢棄，揆之首揭規定及
    說明，應認為無理由，當予駁回之。
五、據上論結，本件抗告為無理由，依非訟事件法第46條、第21
    條第2 項、第24條第1 項，民事訴訟法第495 條之1 第1 項
    、第449 條第1 項、第78條，裁定如主文。
中    華    民    國   100    年    10    月    31    日
                  民事第二庭    審判長法  官  林政佑
                                      法  官  馬傲霜
                                      法  官  蕭錫証
以上正本證明與原本無異。
如不服本裁定，僅得於收受本裁定正本送達後10日內，以適用法
規顯有錯誤為理由時，向本院提出上訴狀（須按他造當事人之人
數附繕本），經本院許可後方得上訴至最高法院。上訴時應提出
委任律師或具有律師資格之人之委任狀；委任有律師資格者，另
應附具律師資格證書及釋明委任人與受任人有民事訴訟法第466
條之1 第1 項但書或第2 項所定關係之釋明文書影本。若委任律
師提起上訴者，應一併繳納上訴審裁判費，否則本院得不命補正
逕行駁回上訴。
中    華    民    國   100    年    11    月     3    日
                                      書記官  何婉菁